臺灣雲林地方法院刑事判決
110年度訴字第639號
公  訴  人  臺灣雲林地方檢察署檢察官
被      告  蔡政忠


上列被告因詐欺案件，經檢察官追加起訴（110年度少連偵字第7
6號），本院判決如下：
    主  文
本件就被告乙○○部分公訴不受理。
    理  由
一、公訴意旨如追加起訴書所示（如附件）。
二、按於第一審辯論終結前，得就與本案相牽連之犯罪或本罪之
    誣告罪，追加起訴；又起訴之程序違背規定者，應諭知不受
    理之判決；再第302 條至第304 條之判決，得不經言詞辯論
    為之，刑事訴訟法第265 條第1 項、第303 條第1 款、第30
    7 條分別定有明文。
三、經查，被告乙○○所犯之詐欺等案件（110年度訴字第118號）
    ，本院業於民國110 年10月8日辯論終結，此有該案刑事報
    到單、準備程序筆錄、簡式審判程序筆錄在卷可參，而檢察
    官追加起訴繫屬本院時間為110年11月18日，此有臺灣雲林
    地方檢察署110年11月18日雲檢原勤110少連偵76字第110903
    0837號函文其上之本院收案戳記在卷可參，從而，檢察官就
    被告乙○○之追加起訴並非在第一審辯論終結前所為，參諸前
    揭說明，其追加起訴之程序自與前開規定有違，爰不經言詞
    辯論，逕為不受理之判決。
四、應適用之法律
    刑事訴訟法第303 條第1 款、第307 條。
本案經檢察官段可芳追加起訴。
中　　華　　民　　國　　110 　年　　11　　月　　22　　日
                    刑事第七庭  審判長法　官  王子榮
                                      
                                      法  官  簡廷恩
                                      
                                      法  官  潘韋丞
以上正本證明與原本無異。
如不服本判決應於收受判決後20日內向本院提出上訴書狀，並應
敘述具體理由；其未敘述上訴理由者，應於上訴期間屆滿後20日
內向本院補提理由書（均須按他造當事人之人數附繕本）。告訴
人或被害人不服本判決，應具備理由請求檢察官上訴，及上訴期
間之計算係以檢察官收受判決正本之日期為準。「切勿逕送上級
法院」。
                                      書記官  李沛瑩
中　　華　　民　　國　　110 　年　　11　　月　　22　　日
附件、
臺灣雲林地方檢察署檢察官追加起訴書
                                   110年度少連偵字第76號
　　被　　　告　乙○○　男　21歲（民國00年0月0日生）
　　　　　　　　　　　　住雲林縣○○鎮○○里○○街00號
　　　　　　　　　　　　國民身分證統一編號：Z000000000號
　　　　　　　　甲○○　男　23歲（民國00年0月00日生）
　　　　　　　　　　　　住雲林縣○○鎮○○里○○路000巷                           00號
　　　　　　　　　　　　國民身分證統一編號：Z000000000號
上列被告等因詐欺等案件，業經偵查終結，認與現由臺灣雲林地
方法院謙股以110年度訴字第118號（本署起訴案號：108年度偵
字第2870號、108年度少連偵字第55號108年度少連偵字第63號10
8年度少連偵字第81號108年度少連偵字第83號）審理中之案件，
為1人犯數罪及數人共犯1罪之相牽連案件，宜追加起訴，茲將犯
罪事實及證據並所犯法條分敘如下：
　　　　犯罪事實
一、乙○○、甲○○意圖為自己之不法所有，基於3人以上共同犯詐欺
    取財之犯意聯絡，由本案詐欺集團不詳成員，以如附表一編
    號4所示詐欺方式，使如附表一編號4所示告訴人陳美對陷於
    錯誤，而依指示匯款至如附表一編號4所示之人頭帳戶。被
    告甲○○、乙○○各從所領款項中抽取百分之0.01及0.02作為報
    酬。因認被告2人涉有刑法第339-4條第1項第2 款之3人以上
    共犯之加重詐欺取財罪嫌。
二、案經陳美對訴由雲林縣警察局斗南分局報告偵辦。
　　　　證據並所犯法條　　
一、上揭犯罪事實，業據同案被告江玫靖、許貴森、黃楷鈞警詢
    及偵查中供述、證人即告訴人陳美對指訴綦詳，並有郵局00
    0-00000000000000（戶名：林秀玉）帳戶開戶資料及歷史交
    易明細、證人陳美對提供之郵局匯款申請書、雲林縣○○鎮○○
    路00號斗南郵局提款機之監視器翻拍照片附卷可參，是被告
    乙○○、甲○○罪嫌應堪認定。
二、核被告所為，均係犯刑法第339-4條第1項第2款之3人以上共
    犯詐欺罪嫌。
三、依刑事訴訟法第265條第1項追加起訴。
　　此　致
臺灣雲林地方法院
中　　華　　民　　國　 110　　年　　 11　　月　　5　　日
　　　　　　　　　　　　　    檢 察 官    段 可 芳
本件正本證明與原本無異
中　　華　　民　　國　 110　　年　　11　　月　　15　　日
　　　　　　　　　　　        書 記 官    胡 君 瑜   
附錄本案所犯法條全文
中華民國刑法第339-4條
犯詐欺罪而有下列情形之一者，處 1 年以上 7 年以
下有期徒刑，得併科 1 百萬元以下罰金：
一、冒用政府機關或公務員名義犯之。
二、三人以上共同犯之。
三、以廣播電視、電子通訊、網際網路或其他媒體等傳播工具，
    對公眾散布而犯之。
前項之未遂犯罰之。
附表一
編號 告訴人 詐騙日期及方式 匯款時間 匯入人頭帳號 匯入金額 (新臺幣【下同】) 證據出處 被告及所犯法條 相關案號 4 陳美對 於108年1月10日15時40分許，詐欺集團成員佯為告訴人親戚，向告訴人借款，嗣要求告訴人依指示匯款。 108年1月11日12時47分許  郵局000-00000000000000（戶名：林秀玉）  5萬元 1.被告甲○○警詢及偵查中供述 2.被告乙○○警詢及偵查中供述 3.同案被告孫展宇警詢及偵查中自白 4.同案被告孫展鴻警詢及偵查中自白 5.同案被告許貴森警詢及偵查中自白 6.被告江玟靖警詢及偵查中自白 7.被告黃楷鈞警詢及偵查中自白 8.證人陳美對警詢中證述  9.高雄市政府警察局鳳山分局忠孝派出所受理刑事案件三聯單、受理詐騙帳戶通報警示簡便格示表 10.內政部警政署反詐騙案件紀錄表 11.郵局匯款申請單 12.被告江玟靖提款之監視器畫面 核被告乙○○、甲○○所為，均係犯刑法第 339-4 條 第 1 項第 2 款之 3 人以上共犯詐欺罪嫌。 1.他案被告林秀玉提供左列銀行帳戶之行為，另經臺灣屏東地方檢察署以109年度偵緝字第411號提起公訴。 2.臺灣高等法院臺南分院110年度金上訴字第473號退併辦意旨